【裁判字號】    90,易,1020
【裁判日期】    900530
【裁判案由】    傷害
【裁判全文】
臺灣臺中地方法院刑事判決                          九十年度易字第一二號
    公  訴  人  臺灣臺中地方法院檢察署檢察官
    被      告  甲○○
右列被告因傷害等案件，經檢察官提起公訴（八十九年度偵字第一六四三七號），本
院判決如左：
    主  文
甲○○以加害生命之事，恐嚇他人，致生危害於安全，處拘役貳拾日，如易科罰金，
以參佰元折算壹日。其餘被訴傷害部分，公訴不受理。
    事  實
一、甲○○於民國（下同）八十九年九月七日上午八時五十分許，酒後無故進入設於
    台中縣后里鄉○○路五之十號「興春鞋業有限公司」（下稱興春公司，又無故侵
    入建築物部分，未據起訴），於該公司三樓適與該公司協理丙○○碰面，丙○○
    乃請甲○○下樓離開，甲○○下樓後，在警衛室與興春公司警衛乙○○發生爭執
    ，造成乙○○受傷（傷害部分，業已撤回告訴，詳後述），丙○○乃下樓將二人
    架開，詎甲○○竟基於恐嚇之犯意，當場以台語出言對丙○○稱：要給你死，我
    知道你家地址，要給你家人死等語，而以加害生命之事恐嚇丙○○，致丙○○心
    生畏懼，而生危害於安全。
二、案經丙○○訴由臺中縣警察局大甲分局報請臺灣臺中地方法院檢察署檢察官偵查
    起訴。
    理  由
壹、有罪部分：
一、訊據被告甲○○固坦承有於右揭時地進入興春公司之事實，惟否認有何犯行，辯
    稱：伊當天是去找「阿蘭」的朋友，在二樓找到後就直接下樓，這時伊被一位姓
    顏的人叫六、七個人打傷，伊沒有恐嚇丙○○（按被告指訴丙○○、乙○○二人
    涉犯傷害等罪嫌，業經臺灣臺中地方法院檢察署檢察官為不起訴處分確定）云云
    。然查：（一）右揭被告恐嚇丙○○之事實，業據告訴人丙○○於警訊、偵查及
    本院審理中指陳明確，經核與告訴人乙○○於本院所述相符，並經證人即現場目
    擊之人周其昌於偵查中證稱：甲○○被帶到一樓後，就拿外面機車安全帽丟向守
    衛（即乙○○），並跟協理（即丙○○）說知道他家在那裡，要讓他們不得安寧
    ，要讓協理家人死光光等語；證人即現場目擊之人莊政民、劉鐵纏於偵查中均證
    稱：雙方有相罵，甲○○說要讓協理（即丙○○）死，讓公司無法生存等語明確
    。又被告甲○○於本院審理中亦供稱：伊與丙○○並無怨隙仇恨等語，故丙○○
    自無無端攀誣之理，且被告當天言行，既有多人在場聽聞，足證被告於當天確有
    到興春公司滋事並出言恐嚇告訴人丙○○要讓其本人及家人死乙節，應足認定，
    其前揭所辯，顯係犯後卸責之詞，不足採信。（二）本案告訴人丙○○事後雖出
    具撤回告訴狀指稱：其並不因此有所恐懼云云。然查：告訴人丙○○於警訊及偵
    查中多次聲稱：其既生氣又恐懼等語，並據而對被告提出恐嚇告訴，顯見其於案
    發當時，心必生畏懼始進而對被告提出告訴，其事後具狀所稱：不因此有所恐懼
    云云，應係事後和解後迴護被告之詞，尚難執為對被告有利之認定。綜上所述，
    本案事證明確，被告恐嚇犯行，洵堪認定。
二、核被告所為，係犯刑法第三百零五條之恐嚇罪。爰審酌被告之犯罪動機、目的、
    手段、犯後矢口否認犯行之態度、且犯罪後已與告訴人丙○○達成和解，告訴人
    亦當庭表示不再追究等一切情狀，量處如主文所示之刑，並依修正後刑法第四十
    一條第一項前段諭知易科罰金之折算標準（按刑法第四十一條原規定犯最重本刑
    為三年以下有期徒刑以下之刑之罪，而受六個月以下有期徒刑或拘役之宣告者，
    得易科罰金，而該法條業經立法院三讀通過修正為犯最重本刑為五年以下有期徒
    刑以下之刑之罪，而受六個月以下有期徒刑或拘役之宣告，得易科罰金，並經總
    統於九十年一月十日以華總一義字第九０００００三八００號公布，於九十年一
    月十二日起生效，爰依修正後之刑法諭知易科罰金之折算標準）。
貳、不受理部分：
一、公訴意旨略以：被告甲○○於前開時地，尚有在警衛室與告訴人即興春公司警衛
    乙○○發生爭執，並以安全帽丟擲乙○○，造成乙○○受有左食指挫傷腫脹之傷
    害，因認被告涉犯刑法第二百七十七條第一項傷害罪等語。
二、按告訴乃論之罪，告訴人於第一審辯論終結前得撤回其告訴，又告訴經撤回者，
    應諭知不受理之判決，刑事訴訟法第二百三十八條第一項、第三百零三條第三款
    定有明文。查本件被告甲○○所涉上開犯行，業經檢察官以刑法第二百七十七條
    第一項之普通傷害罪提起公訴，而依同法第二百八十七條前段之規定係屬告訴乃
    論之罪。茲據告訴人乙○○具狀表示撤回告訴，依照上開說明，爰為不受理判決
    之諭知。
據上論斷，應依刑事訴訟法第二百九十九條第一項前段、第三百零三條第三款，刑法
第二條第一項前段、第三百零五條、修正後刑法第四十一條第一項前段，罰金罰鍰提
高標準條例一條前段、第二條，判決如主文。
中      華      民      國      九十      年      五      月    三十    日
                                          法  官  李  悌  愷
右正本證明與原本無異。
如不服本判決，應於判決送達後十日內向本院提出上訴狀，上訴於臺灣高等法院臺中
分院( 須附繕本 )。
                                          書記官
中      華      民      國      九十      年      五      月    三十    日
附錄論罪科刑法條
刑法第三百零五條
以加害生命、身體、自由、名譽、財產之事恐嚇他人，致生危害於安全者，處二年以
下有期徒刑、拘役或三百元以下罰金。


司法院資訊處製作；財團法人民間司法改革基金會備份。
